【裁判字號】    94,訴,1904
【裁判日期】    950118
【裁判案由】    強盜等
【裁判全文】
臺灣板橋地方法院刑事判決              94年度訴字第1904號
公  訴  人  臺灣板橋地方法院檢察署檢察官
被      告  庚○○
指定辯護人  本院公設辯護人壬○○
上列被告因強盜等案件，經檢察官提起公訴（94年度偵字第8911
號），本院判決如下：
    主  文
庚○○收受贓物，累犯，處有期徒刑肆月；又意圖為自己不法之
所有，攜帶兇器，以脅迫至使不能抗拒，而取他人之物，累犯，
處有期徒刑捌年陸月；又意圖為自己不法之所有，以恐嚇使人將
本人之物交付未遂，累犯，處有期徒刑伍月；又對於公務員依法
執行職務時施強暴，累犯，處有期徒刑壹年陸月。應執行有期徒
刑拾年柒月。
扣案之西瓜刀壹把沒收之。
    事  實
一、庚○○前於民國89年間因違反毒品危害防制條例案件，經臺
    灣臺北地方法院以89年度北簡字第848 號刑事簡易判決判處
    有期徒刑6 月，已於90年12月18日縮刑期滿執行完畢。又於
    92年間因違反懲治盜匪條例、違反毒品危害防制條例案件，
    經臺灣高等法院分別以91年度上訴字第320 號、91年度上易
    字第3273號刑事判決各判處有期徒刑1 年6 月、6 月確定，
    並經同院以92年度聲字第557 號裁定應執行有期徒刑1 年10
    月確定，於93年12月7 日假釋出監，嗣於94年3 月9 日縮刑
    期滿未經撤銷假釋，以已全部執行完畢論。
二、詎庚○○仍然不知悔改，明知真實姓名年籍不詳、綽號「家
    宏」之成年男子所交付之戊○○、子○○、己○○、JAVIER
    LIZEL FALLORAN之全民健康保險IC卡計4 張、辛○○之義勇
    警察服務證1 張，均係來路不明之贓物，竟於94年5 月1 日
    凌晨0 時許，在臺北縣三重市○○街62巷17號前，向「家宏
    」收受上開物品。
三、庚○○另基於意圖為自己不法所有之犯意，於94年5 月24日
    6 時45分前之某時許，在臺北縣三重市○○街108 巷40號前
    ，以不詳方法，竊取車籍登記振嘉興業有限公司所有、由陳
    榮通使用之車牌號碼GBC-091 號重型機車1 輛；庚○○旋即
    攜帶其所有、客觀上足以危害人之生命及身體安全之西瓜刀
    1 把，駕駛上開機車尋找犯案對象，於同日6 時58分許，行
    經臺北縣三重市○○○路193 弄4 號前，見丙○○單獨在該
    處，認有機可趁，乃下車走到丙○○面前，持上開西瓜刀指
    向丙○○，並嚇令丙○○將錢交出，以此強暴方法，至使丙○○不能抗拒，任由庚○○從其身上取走皮夾1 只（內有新
    臺幣（下同）2,600 元、慶豐銀行信用卡、台新銀行信用卡
    各2 張、日盛國際商業銀行信用卡、華僑銀行信用卡、亞太
    商業銀行提款卡、汽車駕駛執照、機車駕駛執照、全民健康
    保險IC卡各1 張等物），得手後駕駛上開機車逃逸。
四、嗣庚○○見上開強盜而得之皮夾內有丙○○之名片，竟另行
    起意，而基於意圖為自己不法所有之犯意，於同日8 時30分
    許，撥打上開名片上所留之丙○○行動電話號碼，於丙○○
    接聽後，向丙○○恫稱：如要取回證件，須交付5,000 元等
    語，再接續於同日16時5 分許、16時30分許，均以同一手法
    ，向丙○○恫稱：如要取回證件，須交付10,000元等語，並
    指定交款之時間及地點，至使丙○○因恐其無由取回遭強盜
    之物而心生畏懼，幸因丙○○不甘屈從於庚○○之囂張行徑
    ，配合警方追捕犯人，庚○○始未得逞而未遂。嗣於警員甲○○、癸○○等4 人在旁跟監保護下，丙○○於同日17時20
    分許，依庚○○之指示前往臺北縣三重市天台廣場，佯裝擬
    向駕駛上開竊得機車前來之庚○○付款，經警員甲○○趨前
    向庚○○表明警察身分後，庚○○發覺事跡敗露，為圖脫免
    逮捕，明知甲○○、癸○○等人均係公務員依法執行警察職
    務，竟基於妨害公務之犯意，持其所攜帶之上開西瓜刀1 把
    揮砍甲○○、癸○○，且於在場警員共同制服庚○○在地後
    ，以牙齒咬向癸○○之左上臂，以此方式對甲○○、癸○○
    施以強暴，致甲○○受有左下臂撕裂傷2 ×0.5 公分、左手
    背撕裂傷1 ×0.5 公分等傷害，癸○○則受有右手掌撕裂傷
    3 ×1 公分、左上臂咬傷等傷害（傷害部分，均未據告訴）
    。經警當場逮捕庚○○，扣得庚○○所有、供其實施上揭強
    盜及妨害公務犯行所用之西瓜刀1 把，並起獲上開遭竊之機
    車1 輛，嗣在庚○○位於臺北縣三重市○○街62巷17號2 樓
    住處內起出戊○○、子○○、己○○、JAVIER LIZEL FALLO
    RAN 之全民健康保險IC卡計4 張、辛○○之義勇警察服務證
    1 張，始循線查悉上情。
五、案經丙○○訴由臺北縣政府警察局三重分局報請臺灣板橋地
    方法院檢察署檢察官偵查起訴。
    理  由
一、證據能力部分：
（一）按被告以外之人於審判外之言詞或書面陳述，除法律有規
      定者外，不得作為證據，刑事訴訟法第159 條第1 項定有
      明文。本件證人丙○○於警詢時之證述、證人甲○○及癸○○於偵查中出具之執勤報告書，均係被告以外之人於審
      判外之言詞或書面陳述紀錄，為傳聞證據。辯護人於審理
      期日已就上開供述證據之證據能力提出爭執（見本院94年
      9 月26日準備程序筆錄第5 頁），復查無得例外取得證據
      能力之法律依據，應認均無證據能力，不得採為斷罪之證
      據資料。
（二）辯護人另爭執證人丙○○、甲○○及癸○○於檢察官偵訊
      時所為之證述均無證據能力。查證人丙○○、甲○○、癸○○之上開證述，業經具結，合於法定要件，且查無「顯
      有不可信之情況」，依刑事訴訟法第159 條之1 第2 項規
      定，乃傳聞證據之例外情形，洵有證據能力。雖證人丙○○、甲○○及癸○○於偵訊時之上開證述，當時未經被告
      行使反對詰問權，惟刑事訴訟法第159 條之1 第2 項之立
      法理由，既已載明：「……偵查中對被告以外之人所為之
      偵查筆錄，或被告以外之人向檢察官所提之書面陳述，性
      質上均屬傳聞證據，且常為認定被告有罪之證據，自理論
      上言，如未予被告反對詰問、適當辯解之機會，一律准其
      為證據，似與當事人進行主義之精神不無扞格之處，對被
      告之防禦權亦有所妨礙；然而現階段刑事訴訟法規定檢察
      官代表國家偵查犯罪、實施公訴，依法其有訊問被告、證
      人及鑑定人之權，證人、鑑定人且須具結，而實務運作時
      ，偵查中檢察官向被告以外之人所取得之陳述，原則上均
      能遵守法律規定，不致違法取供，其可信性極高，為兼顧
      理論與實務，爰於第2 項明定被告以外之人於偵查中向檢
      察官所為之陳述，除顯有不可信之情況者外，得為證據」
      ，顯見不能僅憑被告未及行使反對詰問權，即認上開證人
      之證述一律均無證據能力。況被告如認證人丙○○、巫渙
      鈞及癸○○於檢察官偵訊時之證述不可採信，或認檢察官
      未就全案情節詳予訊明，上開證人於本院審理時均經傳喚
      到庭，且賦予被告及辯護人詢問證人之機會，自無妨礙被
      告防禦權之虞，附此敘明。
（三）次按，被告以外之人於審判外之陳述，縱不符刑事訴訟法
      第159 條之1 至之4 之規定，而經當事人於審判程序同意
      作為證據，法院審酌該言詞陳述或書面陳述作成時之情況
      ，認為適當者，亦得為證據。當事人、代理人或辯護人於
      法院調查證據時，知有第159 條第1 項不得為證據之情形
      ，而未於言詞辯論終結前聲明異議者，視為有前項之同意
      ，同法第159 條之5 定有明文。除前揭供述證據外，本件
      被告、檢察官及辯護人於本院準備程序中均未就其他證據
      資料之證據能力提出爭執（辯護人原具狀爭執證人陳榮通
      警詢時證述之證據能力，惟嗣於準備程序中當庭表明不予
      爭執），且迄於言詞辯論終結前，亦未就本院所調查之其
      他證據主張有刑事訴訟法第159 條第1 項不得為證據之情
      形，揆諸上開說明，應認已同意該其他證據資料均得作為
      本案證據，經本院審酌後，認本案經調查之其他證據，均
      有證據能力，合先敘明。
二、訊據被告庚○○對於上揭犯罪事實，全部矢口否認，辯稱：
    (一)警員在伊住處內起出之戊○○、子○○、己○○、JAVIER
    LIZEL FALLORAN之全民健康保險IC卡計4 張、辛○○之義勇
    警察服務證1 張，係「阿明」交給伊，問伊是否認識醫院裡
    的人，說健保卡可以拿去使用，伊不知這些物品之來路不明
    ；(二)車牌號碼GBC-091 號重型機車，係「阿明」於案發當日
    早上6 時許，在伊住處樓下借給伊，並非伊行竊而來；(三)丙○○曾於93年11、12月間，在伊經營之檳榔攤裡與他人賭博
    輸錢，因而多次向伊借款，累積金額25萬元，案發當時伊去
    找丙○○討債，丙○○於償還2,600 元後，自行將其信用卡
    約6 、7 張連同皮夾一併交給伊保管，並約定當天晚上會償
    還1 萬元，伊並沒有持刀對丙○○實施強盜犯行；(四)案發當
    日伊前後有撥打三通電話給丙○○，但沒有恐嚇，僅是在問
    丙○○何時還錢；(五)案發當時警察雖有表明身分，但伊有請
    警察出示證件，警察沒有出示就開始動手打伊，伊將扣案之
    西瓜刀藏在西裝外套之右手衣袖裡面，並沒有拿出來揮砍，
    是警察過來打伊時，伊舉手抵擋，後來西瓜刀掉在地上，警
    察去搶刀，伊也要去搶，在搶奪西瓜刀的過程中警察才受傷
    云云。
三、經查：
（一）收受贓物部分：
   1、扣案戊○○、子○○、己○○、JAVIER LIZEL FALLORAN
      之全民健康保險IC卡計4 張、辛○○之義勇警察服務證1
      張，係「家宏」之成年男子於94年5 月1 日凌晨0 時許在
      臺北縣三重市○○街62巷17號前交付被告持有之事實，已
      據被告於警詢時供承明確（見偵卷第16頁）。雖被告於本
      院審理時改稱：上開物品均係「阿明」所交付者云云，惟
      就交付之細節，被告先稱「阿明」是分二次交付上開物品
      （見本院94年9 月6 日訊問筆錄第8 頁），旋又改稱「阿
      明」是一次拿給我這些東西云云（見本院94年9 月26日準
      備程序筆錄第2 頁），其供述反覆不一，足認審理時所供
      有所不實。審酌被告自始至終均未就警詢供述之任意性提
      出爭執，且於警詢時對於「家宏」交付上開物品之時間及
      地點均已明確交待，而於本院審理時供稱：（戊○○等4
      人之健保卡及辛○○之義勇警察服務證……究竟是「阿明
      」還是「家宏」交給你的？）他們兩人是雙胞胎，我有時
      候也搞不清楚等語（見本院95年1 月4 日審判筆錄第6 頁
      ），亦已坦承確有「家宏」其人，足認其於警詢時所述情
      節較為可採，是扣案之健保卡、義勇警察服務證等物品，
      均係真實姓名年籍不詳、綽號「家宏」之成年男子於94年
      5 月1 日凌晨0 時許，在臺北縣三重市○○街62巷17號前
      交付被告持有之事實，首堪認定。
   2、按刑法上之贓物罪，係在防止因竊盜、詐欺、侵占各罪被
      奪取或侵占之物難於追及或回復，其前提要件，須以犯前
      開各罪所得之物，始得稱為贓物（最高法院41年台非字第
      36號判例要旨參照）。查扣案之戊○○、子○○、己○○
      、JAVIER LIZEL FALLORAN 之全民健康保險IC卡計4 張，
      為保險對象參加全民健康保險之憑證，於保險對象本人發
      生疾病、傷害或生育事故而請求保險給付時，須持向特約
      醫療院所出示過卡，攸關權益甚鉅，且卡片上有保險對象
      本人之照片及姓名、身分證字號、出生年月日，IC晶片上
      並存錄有關個人傷病、診療項目等資料；而扣案之辛○○
      義勇警察服務證1 張，則為臺北縣政府警察局所核發之身
      分證明，正面貼有本人照片，背面載明本人之姓名、出生
      年月日等個人資料，均有強烈之屬人性等情，此有上開物
      品扣案可稽，衡情應無由本人任意拋棄或交付他人使用之
      理，顯係因遺失或失竊等原因始脫離本人之持有甚明。又
      被告持有上開物品，係因真實姓名年籍不詳、綽號「家宏
      」之成年男子所交付，已如上述，足認上開物品均係被告
      以外之他人實施財產犯罪所得之物，而屬贓物無疑。
   3、又被告供稱均不認識上開健保卡及服務證之本人（見本院
      94年9 月6 日訊問筆錄第8 頁），且自始至終未能交待「
      家宏」持有上開物品之原因，是其對於「家宏」一次交付
      多張不認識之人之健保卡及服務證，豈有不加懷疑來路不
      明之理？況「家宏」於交付上開物品時，曾問被告有沒有
      朋友用到這些證件等情，亦據被告供承在卷（見偵卷第16
      頁），顯係預備作為不法目的使用，堪認被告於向「家宏
      」收受上開物品之際，對於上開物品均屬來路不明之贓物
      ，主觀上應有認識。所辯不知這些物品之來路不明云云，
      委不足採。從而，此部分之事證甚為明確，被告收受贓物
      之犯行已堪認定。
（二）竊盜部分：
   1、本件被告為警查獲前所駕駛車牌號碼GBC-091 號之重型機
      車1 輛，為被告所竊取而來之事實，已據被告於警詢時供
      承不諱（見偵卷第11頁）。被告對於上開警詢供述之任意
      性，未曾提出爭執，且上開機車甫於案發當日即94年5 月
      24日6 時45分，經被害人發現在臺北縣三重市○○街108
      巷40號前遭人竊取等情，亦有被害人即上開機車之使用人
      陳榮通於警詢時之指述（見偵卷第21、22頁）、臺北縣政
      府警察局車輛失竊電腦輸入單、贓物認領保管單各1 紙（
      見偵卷第38頁、第33頁）、機車照片6 幀可稽（見偵卷第
      40至42頁），足認被告之上開自白應與事實相符，而堪採
      信。
   2、嗣被告翻異前供，改以上揭情詞置辯。惟查：被告稱真實
      姓名年籍不詳、綽號「阿明」之男姓友人於案發當日早上
      6 時許，駕駛上開失竊贓車到伊之住處找伊，適伊正擬駕
      駛機車出門，而於住處樓下與「阿明」碰面，因「阿明」
      所駕駛之機車係重型機車，而伊之機車係機型機車，乃向
      「阿明」借車外出云云（見本院94年9 月6 日訊問筆錄第
      5 頁）。然被告自承不知道「阿明」之姓名年籍，僅知大
      概與伊同歲數（見偵卷第13頁），衡情與「阿明」之交情
      不深，何以「阿明」會於一般人方才起床或猶在夢寐之清
      晨6 時許即前來相找？何以於本院詢及「阿明」來訪目的
      時，被告竟答稱忘記了云云（見本院95年1 月4 日審判筆
      錄第13頁）？何以被告既有機車代步，仍向「阿明」借用
      機車？而「阿明」騎車前來與被告碰面後，被告旋即外出
      ，倘「阿明」果將其機車借予被告，則「阿明」自己又係
      如何離開？在在啟人疑竇，且與常情有違，誠難認為可採
      。從而，上開機車係被告於94年5 月24日6 時45分前之某
      時許，在臺北縣三重市○○街108 巷40號前，以不詳方法
      竊取之事實，亦屬明確。
（三）強盜部分：
   1、此部分之事實，業據證人丙○○於檢察官偵訊（見偵卷第
      83、84頁）及本院審理時指證歷歷（見本院94年11月23日
      審判筆錄8 至14頁），且有西瓜刀1 把扣案可資佐證，並
      有贓物認領保管單1 件（見偵卷第32頁）、查獲贓證物照
      片1 幀附卷可稽（見偵卷第39頁），事證至為明確。
   2、被告雖以前詞置辦，惟查：丙○○並不認識被告，亦未曾
      前去被告經營之攤榔攤裡賭博財物之事實，此據證人丙○○具結證稱明確。被告所稱丙○○曾於93年11、12月間，
      在伊經營之檳榔攤裡與他人賭博輸錢，因而多次向伊借款
      ，累積金額25萬元云云，顯係憑空虛構。此觀被告均僅泛
      稱丙○○所積欠者係屬賭債，惟對於詳細借款經過略而不
      談，且就其與丙○○間是否相識、賭債是否存在等情，自
      始至終未能提出任何事證加以證實，即不難明瞭。再參以
      被告自稱其出借款項給熟識朋友，金額最多不過1 至5 萬
      元之間，且均已還清，而其與丙○○不太熟識（見本院94
      年9 月6 日訊問筆錄第7 頁），竟願意借款給丙○○，金
      額達25萬元之多，尤難令人相信。
   3、至於被告再三提及之銀行領款證明，最多僅能證明其有向
      銀行領款之事實，不能證明領出款項之用途，即不能證明
      被告有借錢給任何人。而證人即被告之朋友丁○○到庭證
      稱：我有與被告去領過錢，由被告騎機車載我到便利商店
      領錢，領多少我不知道，被告說要借給綽號「阿發」的人
      ，沒有說為何要借給「阿發」，這是93年12月底我去檳榔
      攤找被告時的事情，我不認識「阿發」云云（見本院94年
      11月23日審判筆錄第17至20頁）。查證人丁○○既稱其不
      認識「阿發」，何以於陪同被告前往領款時，被告會特別
      向其提到所領款項係擬借予「阿發」？著實令人費解。況
      縱認證人丁○○上開證述屬實，被告當時領款後是否確有
      將款項交付給「阿發」？所稱之「阿發」是否即係丙○○
      ？均屬不得而知，又經證人丁○○當庭指認，其亦稱沒有
      印象見過在庭之丙○○，洵難為何有利於被告之認定。
   4、綜上事證，堪認被告應係利用清晨人群較少之機會，先竊
      取機車1 輛，再攜帶其所有之扣案西瓜刀1 把，駕駛上開
      竊得機車尋找犯案對象，嗣於鎖定丙○○後，即著手對丙○○實施本件強盜犯行，而從丙○○身上取走皮夾1 只（
      內有2,600 元、慶豐銀行信用卡、台新銀行信用卡各2 張
      、日盛國際商業銀行信用卡、華僑銀行信用卡、亞太商業
      銀行提款卡、汽車駕駛執照、機車駕駛執照、全民健康保
      險IC卡各1 張等物）。被告所辯當時伊係前去找丙○○討
      債，丙○○自行將其信用卡及皮夾交給伊保管云云，均屬
      畏罪卸責之詞，不足採信。
（四）恐嚇取財部分：
   1、本件被告於實施上揭強盜犯行後，曾先後於同日8 時30分
      許、16時5 分許、16時30分許，三次撥打電話給丙○○之
      事實，迭據被告供承在卷。又被告撥打上開三通電話之內
      容，係向丙○○恫嚇：如要取回證件，須交付5,000 元（
      嗣提高為10,000元）等語，則經證人丙○○結證屬實。徵
      諸被告於撥打電話之前，甫於同日6 時58分許對丙○○實
      施強盜犯行，而取走包括丙○○之信用卡及證件等物，已
      如前述；又被告於撥打電話之後，旋於同日17時20分許與
      丙○○在臺北縣三重市天台廣場見面，並將丙○○之信用
      卡及證件等物連同皮夾一併交還丙○○，並據被告供認無
      訛，足認證人丙○○之指證非虛，自堪採信。
   2、被告所稱丙○○積欠其25萬元，純屬虛構之詞，業如上述
      。從而，被告辯稱伊當時撥打三通電話給丙○○，僅是在
      問丙○○何時還錢云云，乃臨訟編織之不實謊言，其撥打
      上開電話之目的，係在恫嚇丙○○付款取回遭強盜取走之
      物，並指示丙○○前往臺北縣三重市天台廣場付款取贓之
      事實，至為灼然。
（五）妨害公務部分：
   1、此部分之事實，有證人即當時執勤警員甲○○、癸○○於
      檢察官偵訊（見偵卷第98、99頁）及本院審理時之證詞可
      憑（見本院94年11月23日審判筆錄第23至30頁），且有西
      瓜刀1 把扣案可證，並有臺北縣立醫院診斷證明書2 件（
      見偵卷第36、37頁）、傷勢照片6 幀（見偵卷第45至47頁
      ）存卷足稽，事證甚為明確。
   2、被告當時在臺北縣三重市天台廣場與丙○○見面之目的，
      意在要求丙○○付款取贓乙節，已如上述，而被告復坦承
      警察當時已有表明身分，足認其係因發覺事跡敗露，為圖
      脫免逮捕，始持其攜帶之西瓜刀向警員甲○○、癸○○揮
      砍，且於在場警員共同制服在地後，以牙齒咬向癸○○之
      左上臂，其主觀上已認識甲○○、癸○○等人均係執行職
      務之警員，而於上開警員依法執行職務時，有施以強暴之
      客觀行為，俱臻明確。所辯當時警察雖有表明身分，但伊
      有請警察出示證件，警察沒有出示就開始動手打伊云云，
      不值採信。
（六）綜上所述，本案事證甚為明確，被告犯行均堪認定，應依
      法論科。
四、查扣案之西瓜刀1 把，質地堅實，刀刃銳利，持以揮砍刺擊
    ，顯足以傷害人之生命及身體安全，具客觀上之危險性，自
    屬兇器無疑。又刑法上恐嚇取財罪之「恐嚇」，係指以危害
    通知他人，使該他人主觀上產生畏怖心之行為，至於危害通
    知之方法並無限制，無論係明示之言語、文字、動作，或暗
    示之危害行為，苟已足使對方理解其意義之所在，並足以影
    響其意思之決定與行動自由者均屬之（最高法院81年度台上
    字第867 號判決意旨參照），本件被告以電話向丙○○恫稱
    ：如要取回證件，須交付5,000 元（嗣提高為10,000元）等
    語，顯在暗示丙○○，如不依其指示付款，所遭強盜取走之
    物將無法取回而受危害，足使被害人產生畏怖心，進而影響
    其意思決定之自由，揆諸上開說明，被告已有著手實施恐嚇
    取財之犯行甚明。是核被告所為，係犯刑法第349 條第1 項
    之收受贓物罪、刑法第320 條第1 項之竊盜罪、刑法第330
    條第1 項之攜帶兇器加重強盜罪、刑法第346 條第3 項及第
    1 項之恐嚇取財未遂罪、刑法第135 條第1 項之妨害公務罪
    。起訴書所犯法條欄固漏引刑法第346 條第3 項及第1 項、
    刑法第135 條第1 項等罪，惟事實欄對於上開各罪之要件事
    實均已載明，並經公訴人當庭補正應適用之法條，應予敘明
    。被告自真實姓名年籍不詳、綽號「家宏」之成年男子收受
    戊○○等人之健保卡及服務證，以一行為侵害戊○○等人之
    財產法益，為同種想像競合犯，應依刑法第55條規定從一重
    處斷。被告利用竊得之機車為犯案工具，駕駛上開機車搜尋
    對象後，對告訴人丙○○實施加重強盜犯行，所犯之竊盜、
    加重強盜二罪間，有方法目的關係，為牽連犯，依刑法第55
    條規定，應從一重以加重強盜罪處斷。起訴書認應分論併罰
    ，容有誤會。被告以返還相同物品為由，密集3 次撥打電話
    對告訴人施以恐嚇取財，侵害同一法益，各舉動之獨立性極
    為薄弱，依一般社會健全觀念，難以強行分離，顯係基於單
    一犯意接續所為，應合為包括之一行為予以評價，而為包括
    一罪（最高法院86年度台上字第3295號判例意旨參照）。其
    已著手實施恐嚇取財犯行，幸因告訴人報警前往逮捕而未得
    逞，為未遂犯，爰依刑法第26條前段規定，按既遂犯之刑減
    輕之。所犯上開收受贓物、加重強盜、恐嚇取財未遂、妨害
    公務四罪間，犯意各別，行為互殊，應予分論併罰。又被告
    前有如事實欄第一項所示之有期徒刑執行完畢紀錄，此有臺
    灣高等法院被告前案紀錄表在卷可參，其於有期徒刑執行完
    畢後5 年以內，再犯本件有期徒刑以上之上開四罪，皆為累
    犯，均應依刑法第47條規定加重其刑。爰審酌被告之素行狀
    況、犯罪之動機、目的、手段、對於被害人所生之危害程度
    及犯後飾詞狡辯，毫無悔意，態度非佳等一切情狀，分別量
    處如主文所示之刑，並定其應執行之刑，以示懲儆。扣案之
    西瓜刀1 把，為被告所有，已據其供承在卷，且查係被告持
    以實施本件加重強盜及妨害公務犯行所用之物，爰依刑法第
    38條第1 項第2 款規定宣告沒收之。
五、公訴意旨另以：被告意圖為自己不法所有，於94年5 月18日
    11時許，見乙○○在臺北市中興醫院大門口前停車格，因停
    車將公事包放置於機車上，嗣離開機車至屋簷下接聽行動電
    話時，即趁機竊取前開公事包，因認被告另涉刑法第320 條
    第1 項之竊盜罪嫌云云。惟按，犯罪事實應依證據認定之，
    無證據不得認定犯罪事實；不能證明被告犯罪者，應諭知無
    罪之判決，刑事訴訟法第154 條第2 項、第301 條第1 項分
    別定有明文。本件公訴人認被告涉犯上開竊盜罪嫌，係以證
    人乙○○之證述、贓物認領保管單1 件為其主要論據。訊據
    被告否認上開犯行，辯稱：伊之機車曾經被竊，經聯繫取回
    後，發現機車置物箱裡多了乙○○之物品，伊有聯繫乙○○
    取回，乙○○之物品並非伊所行竊等語。經查：依上開贓物
    認領保管單所示，本件查獲被告後，確曾在其住處內起出乙○○之識別證1 張、郵局匯票1 張及鑰匙3 支等物，惟依證
    人乙○○到庭所證略謂：我當時騎機車去中興醫院看朋友，
    拿1 個黑色的公事包，有朋友打我的行動電話，因為天氣很
    熱，我離開機車到樹蔭下講電話，公事包放在機車腳踏板上
    ，不到3 分鐘後，我回頭時公事包已經不見了，我沒有看到
    是何人所偷，當天下午2 時我接到一通電話，對方告訴我說
    有人還他車子，車子裡面有他的公事包，對方說他也是受害
    者……後來那個人有把公事包還我，裡面的東西大部分沒有
    遺失，只有1 張匯票、機車鑰匙不見了，公事包外面有夾1
    張我的名片，上面有我的電話號碼及地址，當時打電話給我
    的人說他的車子也被偷走，他把車子贖回來，裡面就放著我
    的公事包，第二天我坐火車時，那個人又打電話給我，問我
    有沒有少什麼東西，我說還有1 個保溫杯、鑰匙及匯票……
    那個人有留電話給我，但我沒有記，因為這些東西我也不想
    要回來，我知道匯票不能拿去領錢等語（見本院94年11月23
    日審判筆錄第4 至8 頁），顯見證人乙○○並未親眼目睹何
    人行竊，尚難遽斷其公事包確係被告所竊。另對照被告之上
    開辯詞，堪認被告曾經二度打電話跟乙○○聯繫返還物品，
    且已實際返還大部分之物品，其餘物品係因乙○○認無取回
    必要，始未經乙○○進一步前往取回，據此，認被告所辯並
    非全然無據，尚難推斷被告當時有何意圖為自己不法所有之
    犯意可言。此外，復查無其他積極證據足認被告此部分有何
    犯罪情形，自應從有利於被告之認定。惟因公訴人認上開竊
    盜與經本院論罪科刑之竊盜部分有連續犯之裁判上一罪關係
    ，爰不另為無罪之諭知，併此敘明。
據上論斷，應依刑事訴訟法第299 條第1 項前段，刑法第349 條
第1 項、第320 條第1 項、第330 條第1 項、第346 條第3 項、
第1 項、第135 條第1 項、第55條、第26條前段、第47條、第51
條第5 款、第38條第1 項第2 款，罰金罰鍰提高標準條例第1 條
前段，判決如主文。
本案經檢察官蘇揚旭到庭執行職務。
中    華    民    國    95    年    1     月    18    日
                  刑事第十六庭  審判長法  官  陳鴻清
                                      法  官  歐陽漢菁
                                      法  官  朱嘉川
以上正本證明與原本無異。
如不服本判決應於送達後10日內向本院提出上訴狀。
                                      書記官  陳聖儒
中    華    民    國    95    年    1     月    20    日
附錄本案論罪科刑法條全文：
中華民國刑法第349條：
收受贓物者，處3 年以下有期徒刑、拘役或5 百元以下罰金。
搬運、寄藏、故買贓物或為牙保者，處5 年以下有期徒刑、拘役
或科或併科1 千元以下罰金。
因贓物變得之財物，以贓物論。
中華民國刑法第320條：
意圖為自己或第三人不法之所有，而竊取他人之動產者，為竊盜
罪，處5 年以下有期徒刑、拘役或5 百元以下罰金。
意圖為自己或第三人不法之利益，而竊佔他人之不動產者，依前
項之規定處斷。
前2 項之未遂犯罰之。
中華民國刑法第330條：
犯強盜罪而有第321 條第1 項各款情形之一者，處7 年以上有期
徒刑。
前項之未遂犯罰之。
中華民國刑法第346條：
意圖為自己或第三人不法之所有，以恐嚇使人將本人或第三人之
物交付者，處6 月以上5 年以下有期徒刑，得併科1 千元以下罰
金。
以前項方法得財產上不法之利益，或使第三人得之者，亦同。
前2 項之未遂犯罰之。
中華民國刑法第135條：
對於公務員依法執行職務時，施強暴脅迫者，處3 年以下有期徒
刑、拘役或3 百元以下罰金。
意圖使公務員執行一定之職務或妨害其依法執行一定之職務或使
公務員辭職，而施強暴脅迫者，亦同。
犯前2 項之罪，因而致公務員於死者，處無期徒刑或7 年以上有
期徒刑；致重傷者，處3年以上、10年以下有期徒刑。


司法院資訊處製作；財團法人民間司法改革基金會備份。
